# 请教陈版及各位法定盈余公积转增资本

提问人：changchun 时间：2011-08-12 20:50:06
某金融企业以法定盈余公积转增资本，该企业为非公司制企业，在验资事项说明中，是否说明：转增资本后，公司留存的法定盈余公积占转增前注册资本的36%，符合《金融企业财务规则》关于转增资本后留存的法定盈余公积金占转增前注册资本25%的规定。

回答人：chenyiwei
可以提及《金融企业财务规则》中的该项规定，也可以不提及。事实上验资报告的首要用途是作为被审验单位工商登记的申报材料使用，而《金融企业财务规则》是由财政部金融司主办的文件，并不是工商登记机关颁布的文件。